臺灣士林地方法院刑事判決　　　　　　　 94年度易字第123號
公　訴　人　臺灣士林地方法院檢察署檢察官
被　　　告　丙○○
　　　　　　丁○○
　　　　　　己○○
　　　　　　庚○○
上列被告因竊盜等案件，經檢察官提起公訴（93年度偵字第774
號），本院判決如下：
    主  文
丙○○、丁○○、己○○連續結夥三人以上竊盜，丙○○處有期
徒刑拾月，丁○○、己○○各處有期徒刑玖月。
庚○○結夥三人以上竊盜，處有期徒刑捌月。
    事  實
一、丙○○意圖為自己不法之所有，並基於概括犯意，於民國92
　　年12月13日某時，在臺北縣淡水鎮○○路88號前，竊取欣悅
　　租賃有限公司（下稱欣悅公司）負責人林秀嚴所有之車牌號
　　碼2E-8941 號藍色自用小貨車，得手後，供己代步使用。復
　　於92年12月中旬某日，在臺北縣淡水鎮淡水工商附近垃圾桶
　　旁，拾獲甲○○遺失之車牌號碼QE-9695 號車牌2 面，為避
    免上開竊盜犯行曝光，遂將上開車牌侵占入己，懸掛於前開
    竊得之自用小貨車上，避警追緝。又丙○○承續前揭意圖為
    自己不法所有之概括犯意，與己○○、丁○○共同基於意圖
    為自己不法所有之概括犯意聯絡，自92年12月20日起至同年
    月26日間，先後二次由丙○○駕駛前開自用小貨車，搭載己○○、丁○○，前往臺北縣淡水鎮下圭柔山100 之10號王明
    和所有之空地，由丙○○、丁○○下手竊取辛○○、乙○○
    寄放該處之鐵柱及水管材料，己○○則在車上把風，得手後
    ，由丙○○、丁○○將所竊得之鐵柱及水管材料搬上前開自
    用小貨車，載往臺北縣淡水鎮○○○路○ 段230 號1 樓中傢
    實業有限公司（下稱中傢公司），由己○○下車，分別以新
    臺幣（下同）8 千多元及6 千多元之價格，售予不知情之該
    公司負責人郭素吟，所得款項由丙○○、丁○○、己○○三
    人朋分花用。己○○、丁○○復承前揭概括犯意，並與庚○○共同基於意圖為自己不法所有之犯意聯絡，於92年12 月
    26日下午1 時許，由庚○○駕駛前開自用小貨車，搭載己○○、丁○○，再次前往上址空地，竊取鐵柱及水管材料，得
    手後，亦載至中傢公司，由己○○下車售予不知情之郭素吟
    ，得款4700元，由己○○、丁○○、庚○○三人朋分花用。
    嗣於92年12月26日下午6 時許，丁○○駕駛前開自用小貨車
    ，搭載丙○○、己○○，途經臺北縣淡水鎮下圭柔山100 之
    20號時，停車於該處施用毒品（丙○○施用毒品部分，另案
    不起訴處分），為警當場查獲，並帶同警員至中傢公司查獲
    鐵柱200 支及水管材料20支，始查悉上情。
二、案經欣悅公司負責人林秀嚴、甲○○、辛○○、乙○○訴由
　　臺北縣政府警察局淡水分局報請台灣士林地方法院檢察署檢
    察官偵查起訴。
    理  由
一、事實認定部分：
（一）被告丙○○竊取車號2E-8941 號自用小貨車及侵占QE-969
      5 號車牌部分：
      前揭被告丙○○竊取車號2E-8941 號自用小貨車及侵占QE
      -9695 號車牌之事實，業據被告丙○○審理中自白在卷，
      核其所供竊盜及侵占遺失物行為，與證人林秀嚴、曾大賢
      證述車號2E-8941 號自用小貨車使用及失竊之情節、證人
      甲○○所陳車號遺失QE-9695 號車牌遺失之情狀，尚相符
      合，此外，並有林秀嚴、甲○○所出具贓物認領保管單各
      1 紙、台北縣政府警察局車輛失竊電腦輸入單1 紙附卷為
      憑，事證明確，被告丙○○此部分犯行堪以認定。
（二）被告丙○○、己○○、丁○○及庚○○結夥三人竊取鐵柱
      、水管部分：
      訊之被告丙○○、己○○、庚○○各對其本身參與如事實
      欄所載時地竊取鐵柱、水管之犯行坦承不諱，然被告丁○○矢口否認有何竊盜犯行，並辯稱案發當日因被告丙○○
      身體不適，臨時通知伊前往開車救援，所以才會在臺北縣
      淡水鎮下圭柔山100 之20號產業道路為警逮捕，被告丙○○等竊取鐵柱、水管時所駕駛之車號2E-8941 號自用小貨
      車，伊僅開這麼一次云云。經查：
      I被告丙○○、己○○、庚○○各自參與如事實欄所載時
        地竊取鐵柱、水管犯行之事實，除據其等分別於審理中
        自白外，並核與共同實施該次犯行之共同被告陳述相符
        （被告丙○○參與2 次犯行、被告庚○○參與1 次犯行
        ，分經被告己○○陳述，而被告己○○3 次犯行，則各
        經被告丙○○、庚○○陳述）。此外，被告己○○曾3
        次將竊取所得之鐵柱、水管販賣予中傢公司負責人郭素
        吟乙節，業經證人郭素吟於警偵訊中證述綦詳，並有卷
        附該公司前監視錄影翻拍照片3 紙為憑；被害人辛○○
        、乙○○放置於台北縣淡水鎮下圭柔山100 之10號空地
        之鐵柱、水管等物，自92年12月20日起陸續遭竊，案發
        後，其等各自在被告己○○出售予中傢公司之鐵柱、水
        管等物中取回部分失竊物之事實，則據證人辛○○、乙○○分別證述在卷，並分別出具贓物認領保管單各1 紙
        （賴熙彥領回鐵柱200 支，長度或為4 米、或為3 米；
        乙○○領回圓桶狀自來水管20個，規格分別為25、35、
        45、50、60、70、80公分口徑）足稽；而證人王明和於
        案發前曾目擊懸掛車號QE-9695 車牌之自用小貨車進入
        其所有之台北縣淡水鎮下圭柔山100 之10號空地準備行
        竊等情，亦經證人王明和於警詢中證述在案，核上開證
        人證述之情節與被告丙○○、己○○、庚○○上開自白
        悉相符合，其等關於各自參與竊盜鐵柱、水管犯行之自
        白，堪信與事實無悖。
      II被告丁○○於前揭時地3 次參與竊取鐵柱、水管之犯行
        ，已據證人即共同被告己○○於93年9 月7 日偵訊中結
        證在案（參見偵卷二第37頁至第40頁），而證人戊○○
        於93年11月19日偵訊時亦結證稱曾前往案發地點兩次，
        有一次是搭藍色小貨車，由被告庚○○開車、被告丁○○、己○○均有到場，到現場伊才發覺渠等是要偷東西
        ，伊乃離開現場等情（參見偵卷二第107 頁至第109 頁
        ），足為證人己○○指認被告丁○○參與竊盜犯行之佐
        證。證人己○○、戊○○雖於審理中均翻異前詞，證人
        己○○改稱丁○○從未參與竊取鐵柱、水管之犯行，其
        3 次前往現場行竊均單獨與被告丙○○或庚○○前同去
        ，從未3 人共同前往該地行竊云云，證人戊○○則改稱
        伊從未去過案發地點云云；而詰之證人己○○、戊○○
        何以偵審證詞大相逕庭，證人己○○陳稱：偵查中想要
        脫罪，以為多一個人可以分擔罪責，所以就說被告丁○○也參與行竊，審理中看到被告丁○○，感到良心不安
        ，所以說實話云云，證人戊○○則稱：因為被告丙○○
        於警訊中無端誣指上開藍色小貨車及針筒是伊所提供，
        伊很生氣，所以在偵查中就指稱被告丁○○有到上址空
        地行竊，現在因檢察官已針對伊之竊盜犯嫌給予不起訴
        處分，氣已經消了，不再拖被告丁○○下水云云。然被
        告己○○為一成年女子，對於日常法律規範自有一定程
        度之瞭解，於偵查中作證亦已具結在卷，殊難想像所謂
        誤信「多人共同犯罪，罪責較輕」，因此指證被告丁○○共同行竊之動機為實在；至於被告戊○○所稱因對被
        告丙○○不滿，而將被告丁○○拖下水之詞，則顯與經
        驗法則不合，蓋其不滿之對象為被告丙○○，而非被告
        丁○○，何以誣指被告丁○○犯罪？證人己○○、戊○○對前後證詞之矛盾，始終無法自圓其說，何況，證人
        己○○、戊○○於偵查中結證之詞，某部分相當於自承
        犯罪，被告戊○○甚至要求檢察官傳訊被告丁○○對質
        ，而此2 證人關於被告丁○○曾經參與行竊情節之陳述
        ，復相吻合，足徵其等於偵查中所為證詞始與事實相符
        ，審理中所證無非出於迴護，不足採信。
        至於證人即共同被告丙○○、庚○○於審理中雖亦均陳
        稱其前往前開空地行竊，僅與被告己○○同往，被告丁○○並未參與云云。但結夥三人以上竊盜之法定刑遠高
        於普通竊盜，並牽涉如判處有期徒刑6 月以下得否易科
        罰金之可能，被告丙○○、庚○○及己○○等人另案在
        監獄執行期間，對此應所有聽聞，其等各僅承認與另一
        名被告共同行竊，是否出於求得較輕刑責之心態，原不
        無可疑。參酌卷附案發現場堆置鐵柱、水管之照片，以
        及被害人賴熙彥、乙○○所出具之之贓物認領保管單上
        所記載領回物品之尺寸（賴熙彥領回鐵柱200 支，長度
        或為4 米、或為3 米；乙○○領回圓桶狀自來水管20個
        ，規格分別為25、35、45、50、60、70、80公分口徑）
        以觀，被告等人所竊之物不僅極為笨重，且長度約2 人
        高，非2 人以上之壯年男子，恐怕難以將之抬上自用小
        貨車，而被告己○○、丙○○、庚○○竟然均稱每次僅
        2 人共同前往，其中1 人為女性被告己○○，且被告己○○僅在車上等候，並未下車等情，此則顯非人力所能
        及，其等前揭所供述有利於本身罪責及有利於被告丁○○之詞，與常理有違，炯無可採。從而，被告丁○○參
        與如事實欄所示時地之竊盜犯行，既據證人己○○、戊○○證述在案，互核相符，而證人己○○、戊○○、丙○○、被告庚○○有利於其之陳述，復經確認顯與常情
        有悖，此外，被告丁○○參與上開竊盜犯行，所竊者為
        辛○○、乙○○放置於王明和所有之前開空地之鐵柱、
        水管，得手後放置於藍色小貨車上，並由被告己○○出
        面出售予中傢公司，亦經證人辛○○、乙○○、王明和
        、郭素吟證述在案，業如前述，除認被告丁○○曾參與
        被告己○○、丙○○、庚○○等人如事實欄各該次竊取
        鐵柱、水管之行為外，已無更有利於被告丁○○認定之
        餘地。
      III綜上，被告己○○、丙○○、庚○○均已自白其等各參
        與如事實欄所載各該次竊取鐵柱、水管之犯行，被告丁○○亦參與其中，復經認定如前所述，堪認被告4 人結
        夥三人以上竊盜之犯行，已臻明確。
二、法律適用及論罪科刑部分：
    核被告丙○○、己○○、丁○○及庚○○結夥三人竊取鐵柱
    、水管之行為，係犯刑法第321 條第1 項第4 款之加重竊盜
    罪；被告丙○○竊取藍色自用小貨車，則犯同法第320 條第
    1 項普通竊盜罪，其侵占甲○○所遺失之車牌2 面，另犯同
    法第337 條之侵占遺失物罪。被告丙○○、己○○、丁○○
    及被告己○○、丁○○、庚○○各就上開結夥三人竊取鐵柱
    、水管之行為，有犯意聯絡、行為分擔，均為共同正犯。又
    被告丙○○連續竊車、結夥三人以上竊取水管鐵柱之行為，
    時間緊接、手段相似，顯係基於概括之犯意多次觸犯犯罪基
    本構成要件相同之罪名，應論以連續結夥竊盜一罪，並加重
    其刑；其侵占遺失物罪犯行，與其竊盜犯行有手段目的之牽
    連關係，應依刑法第55條規定，論以連續結夥三人以上竊盜
    罪。被告己○○、丁○○連續三次結夥三人以上竊取水管鐵
    柱之行為，時間緊接、手段相同，顯係基於概括之犯意多次
    觸犯犯罪構成要件相同之罪名，應論以連續犯一罪，並加重
    其刑。爰審酌被告4 人均值壯年，然好逸惡勞、不思進取，
    短期內結夥行竊多次，實屬不該，惟念所竊之鐵柱、水管等
    物價值不高，得利有限，乃酌其等參與犯罪之次數、所得多
    寡等一切情狀，分別量處如主文所示之刑，以示懲儆。
據上論斷，應依刑事訴訟法第299 條第1 項前段、刑法28條、第
56條、第321 條第1 項第4 款、第337 條、第55條，罰金罰鍰提
高標準條例第1 條前段，判決如主文。
本案經檢察官鄭世揚到庭執行職務
中　　華　　民　　國　　94　　年　　6 　　月　　30　　日
                  刑事第七庭審判長法  官  王梅英
                                  法  官  劉秉鑫
                                  法  官  楊得君
以上正本證明與原本無異。
如不服本判決，應於判決送達後10日內，向本院提出上訴狀。
                                  書記官  曾韻蒔
中　　華　　民　　國　　94　　年　　6 　　月　　30　　日
